# 由于汇率导致的实收投资款与投资协议的差额

提问人：Chris小朋友 时间：2020-12-24 17:18:13
求助陈版@chenyiwei ，实务中遇到境外股东汇入投资款， 2000 万人民币等值的美元， 9 月 14 日按照当天汇率折算为美元汇入，但是银行是在 9 月 15 日入账的，汇率差异导致实际收到的投资款比 2000 万元多了 500 块人民币，请问下这个 500 块要怎么操作呢？一起计入实收资本或者资本公积吗？还是调整到财务费用-汇兑损益？

回答人：chenyiwei
如果被投资公司的注册资本币种是人民币，则按汇入日汇率折合的人民币金额超出实收资本的差额计入资本公积——资本溢价。
如果被投资公司的注册资本币种是美元，则直接按汇入日即期汇率（中间价）折合的金额贷记实收资本（人民币）。